---
title: "03_BDD_commune"
author: "Julia"
date: "2026-01-29"
output: html_document
---

```{r setup, include=FALSE}
knitr::opts_chunk$set(echo = TRUE)
```

# Script permettant de construire une base de données commune aux données ASPE et Hydrobio afin d'identifier les séries temporelles

## Chargement des packages
```{r}
library(dplyr)
library(usethis)
library(stringr)
library(ggplot2)
library(tidyverse)
library(wesanderson)
library(sf) #permet de manipuler des données spatiales
library(lubridate)
```

## Préparation des données
```{r}
stations_indices_serie <- stations_indices%>%
  select(-code_cours_eau,-libelle_cours_eau,-code_qualification,-libelle_qualification,-geometry)
```

```{r}
aspe_serie <- aspe_nor%>%
  mutate(code_support="4",
         libelle_support="Poissons",
         code_indice="7036",
         libelle_indice="IPR")%>%
  select(-sta_id,-pop_id,-pre_id,-lop_id,-niq_libelle,-obj_libelle,-cli_id,-cli_libelle,-obj_id)
```

## Faire une jointure de nos deux tables
Nous allons utiliser "full_join". Cette fonction nécessite d'avoir les meme noms de variables dans les deux tableaux.


### 1. On crée des dictionnaires permettant de renommer les variables
```{r}
map_stations_indices_serie <- c(code_station = "code_station_hydrobio",libelle_station="libelle_station_hydrobio", code_departement="code_departement")

map_aspe_serie <- c(code_station = "sta_code_sandre",libelle_station="sta_libelle_sandre", code_departement="dept",coordonnee_x="sta_coordonnees_x",coordonnee_y="sta_coordonnees_y", resultat_indice="ipr",code_prelevement="ope_id",date_prelevement="ope_date")
```

Nous appliquons ces dictionnaires à nos tableaux

```{r}
stations_indices_serie <- stations_indices_serie %>% 
  rename(any_of(map_stations_indices_serie))

aspe_serie <- aspe_serie %>% 
  rename(any_of(map_aspe_serie))%>%
  mutate(code_prelevement = as.character(code_prelevement))
```

### 2. On effectue la jointure
```{r}

selection_serie <- bind_rows(stations_indices_serie, aspe_serie)

```

